# 新租赁准则下，一年一签租赁合同

提问人：Ryan_q 时间：2021-04-25 00:25:37
@chenyiwei，陈版主，如题：
公司租赁合同大部分均为一年一签租赁合同，同时公司续约的可能性很大。
公司已经在大厦 6 年，但每年都是一年一签，未来预计续约的概率很大
问：
1 、如何去预计租赁期限：从预计来看，公司短时间内不会搬迁，但时间性很难确定
2 、租赁付款额的确定：合同约定，续约时提前 90 天进行申请续约，并双方对租金达成一致后续约，未来需要支付的租赁付款额各年存在差异请教陈版主，如何处理该不确定事项？

回答人：chenyiwei
根据四部委《关于严格执行企业会计准则 切实加强企业 2020 年年报工作的通知》（财会[2021]2号）：“企业确定租赁期时不仅应考虑不可撤销的租赁期间，如果承租人合理确定将行使续租选择权或不行使终止租赁选择权，租赁期应包含不可撤销租赁期间、续租选择权涵盖期间和终止租赁选择权涵盖期间。包含购买选择权的租赁即使租赁期不超过 12 个月，也不属于短期租赁。”。
对于估计租赁期时对续租选择权的考虑，应当以管理层的意图为依据，考虑合同租期满时退租和重新装修的成本、原租赁的优惠幅度、现有租赁场地的位置优劣等因素，并关注与被审计单位内部负责租赁事务管理的部门和人员的访谈。例如，企业对租赁场地的装修发生了重大成本，一旦在装修的预定使用寿命届满前退租将使企业面临重大损失；重要营业部退租和改换地点可能导致的业务中断和客户流失风险等。
对于日后租金预计将有变化的情形，目前可以暂按当前的实际租金水平来预测未来期间的租金水平，其中每一年末均需按照实际租金水平的变化对该项会计估计和会计处理进行调整。